【裁判字號】    95,上訴,1040
【裁判日期】    951031
【裁判案由】    違反毒品危害防制條例
【裁判全文】
臺灣高等法院臺南分院刑事判決        95年度上訴字第1040號
上  訴  人  臺灣臺南地方法院檢察署檢察官
被      告  甲○○
                    現於臺灣臺南監獄臺南分監執行中
上列上訴人因被告違反毒品危害防制條例案件，不服臺灣臺南地
方法院95年度訴字第663號中華民國95年7月28日第一審判決（起
訴案號：臺灣臺南地方法院檢察署95年度營毒偵字第101 號、併
辦案號：95營毒偵238 號、毒偵1957號），提起上訴，本院判決
如下：
    主  文
原判決撤銷。
甲○○連續施用第一級毒品，累犯，處有期徒刑壹年肆月。扣案
之海洛因貳小包（淨重零點零柒公克）沒收銷燬之；葡萄糖粉壹
小包、塑膠管壹支、包裝袋壹只及毒品小包裝袋貳只均沒收。
    事  實
一、甲○○曾於民國九十一年間，因施用毒品案件，經台灣嘉義
    地方法院裁定觀察勒戒，於九十年十一月二十八日釋放，十
    二月七日期滿。又於九十三年間，因施用毒品案件，經台灣
    台南地方法院判處有期徒刑一年確定，於九十四年七月十九
    日執行完畢。仍不思悔改，在五年內又基於概括之犯意，自
    九十五年三月十日至同年五月十三日止。連續在台南縣新營
    市○○路一六一號之二住處，以注射方式施用第一級毒品海
    洛因多次，為警於：(一)九十五年三月十七日十六時二十分許
    ，為警盤查後，交出海洛因二小包（淨重零點零七公克公訴
    人誤為三小包）及葡萄糖粉壹小包、塑膠管壹支、包裝袋壹
    只及毒品小包裝袋貳只等，接受採尿檢驗，結果均呈海洛因
    在人體水解還原成之嗎啡陽性反應。(二)於民國九十五年四月
    二十七日、五月十三日，二次分在臺南縣新營市○○路161
    號之2 等處施用第一級毒品海洛因，分在四月二十七日十二
    時、五月十三日十時三十分，在台南縣新營市○○路161─1
    號為警查獲，經採尿送驗有嗎啡陽性反應。
二、案經台南縣警察局新營分局報請臺灣臺南地方法院檢察署檢
    察官偵查起訴。
    理  由
一、上開犯罪事實，業經被告於偵查、原審及本院審理中自白不
    諱，且被告於警詢時所採尿液確有海洛因在人體水解還原成
    之嗎啡反應等情，有長榮大學95年4月7日、95年6月7日、95
    年5月9日篩檢藥物確認報告書、尿液編號對照表、採取尿液
    名冊附卷可稽，扣案毒品二小包確係第一級毒品海洛因等情
    ，亦有法務部調查局調科壹字第200006249 號鑑驗通知書附
    卷可查。又被告前因施用毒品案件，已觀察勒戒期滿，有臺
    灣高等法院被告前案紀錄表一份在卷足憑。其於五年內再犯
    毒品危害防制條例第十條第一項之罪，依同條例第二十三條
    第二項規定，即應由檢察官依法追訴。被告罪證明確，應予
    依法論科。
二、核被告所為，係犯毒品危害防制條例第十條第一項施用第一
    級毒品之罪。被告持有毒品之行為為施用行為所吸收不另論
    處。
三、被告行為後，刑法第56條連續犯之規定，業於94年1月7日修
    正公布刪除，並於95年7月1日施行，則被告之犯行，因行為
    後新法業已刪除連續犯之規定，此刪除雖非犯罪構成要件之
    變更，但顯已影響行為人刑罰之法律效果，自屬法律有變更
    ，依新法第2條第1項規定，比較新、舊法結果，仍應適用較
    有利於被告之行為時法律即舊法論以連續犯（最高法院95年
    第8 次刑事庭會議決議參照）。其先後多次犯行，時間緊接
    ，犯罪構成要件相同，顯均係基於概括之犯意反覆為之，應
    依連續犯之規定論以一罪並加重其刑。被告於95年4 月27日
    、95年5 月13日施用被查獲部分雖未據公訴人起訴，惟經公
    訴人移送併辦，與已起訴部分有連續犯之裁判上一罪關係，
    本院自得併予審理。
四、被告前於九十三年間犯施用罪經本院判處有期徒刑一年確定
    ，甫於94年7 月19日執行完畢，此有被告前案紀錄表乙紙附
    卷可稽，茲於五年以內再故意犯本件有期徒刑以上之罪，不
    論依修正前之刑法第47條，或修正後之刑法第47條第1 項之
    規定，均構成累犯，對被告而言並無有利或不利之情形，自
    不生新舊法比較之問題，應逕依修正前之刑法第47條，論以
    累犯，並加重其刑。
五、原審予以論罪科刑，固非無見，惟查：被告另犯如事實欄(二)
    犯行，原審未及審理，尚有未洽。公訴人上訴意旨，指摘原
    判決不當，為有理由，應由本院將原判決撤銷改判，爰審酌
    被告施用毒品之犯行，在性質上乃屬對自我身心健康之自戕
    行為，尚未嚴重破壞社會秩序、侵害他人權益，然其前因施
    用毒品經送觀察、勒戒及強制戒治之治療處分後，猶不思戒
    絕革除惡習，再為本件犯罪，顯未因前所受之觀察勒戒、戒
    治處分而記取教訓，及被告犯後坦承犯行等一切情狀，量處
    如主文所示之刑。另扣案之第一級毒品海洛因二小包，爰依
    毒品危害防制條例第十八條第一項前段之規定宣告沒收併銷
    燬之。查獲之前揭施用毒品所用葡萄糖粉壹小包、塑膠管壹
    支、包裝袋壹只及毒品小包裝袋貳只，為被告所有，並為供
    被告犯罪所用之物，宜依刑法第三十八條第一項第二款之規
    定宣告沒收。
六、據上論結，應依刑事訴訟法第369條第一項前段、第364條、
    第299條第一項前段、毒品危害防制條例第10條第1項、第18
    條第1項前段，刑法第2條第1項但書、第11條前段，修正前
    刑法第38條第1項第2款、修正前刑法第56條、第47條，判決
    如主文。
本案經檢察官趙中岳到庭執行職務。
中    華    民    國    95    年    10    月    31    日
                  刑事第五庭    審判長法  官  楊明章
                                      法  官  顏基典
                                      法  官  楊子莊
以上正本證明與原本無異。
如不服本判決，應於收受本判決後十日內向本院提出上訴書狀。
其未敘述上訴理由者並得於提起上訴後十日內向本院補提理由書
狀（均須按他造當事人之人數附繕本）「切勿逕送上級法院」。
                                      書記官  王全龍
中    華    民    國    95    年    11    月    1     日
附錄本判決論罪科刑法條：
毒品危害防制條例第10條：
施用第一級毒品者，處 6 月以上 5 年以下有期徒刑。
施用第二級毒品者，處 3 年以下有期徒刑。


司法院資訊處製作；財團法人民間司法改革基金會備份。
